# 陈版：请教关于制造业企业生产的等级品的成本分摊方法问题

提问人：cheney1994 时间：2021-08-25 21:33:06
案例背景：
某企业系制造业企业，采购同一种矿石材料，经过同一生产工序后会产生三种不同等级的产品（A级品、B级品、C级品），三种产品的差异主要是在质量或产品性能方面的差异，A级品一般是需要交付给客户的，B品和C品可自行销售，等量的原材料投入产生的A级、B级、C级品的比例会有一个大致稳定的占比，但也存在由于生产工艺和效率等问题造成B品和C品比例增加的情况；公司在成本核算时未核算B品和C品的生产成本，销售时一般以A片售价的一定折扣（ 8 折、 4 折或者 2 折不等）出售并确认了主营业务收入，相当于B品和C品的毛利率接近100%请问这种处理方式是否合理呢？我的理解对于这种等级品如果在销售环节确认了收入，在生产环节应当按照一定的比例分摊各类生产成本，比如在产量的基础上按不同等级产品的售价进行一定的系数调整对不同等级品的成本进行分摊。
请陈版赐教！！

回答人：chenyiwei
等级产品所消耗的料工费等生产要素是一样的，因此理论上应分摊相同的单位成本。如果按照现有生产技术产生等级产品不可避免，且各等级有相对固定的比例，也可以参考联产品采用实物量比例法或者销售价值比例法等。